```{r}
library(lattice)
```


LATTICE.BOXPLOT
```{r}
bwplot(trees$Volume, main = "Árvores", xlab = "Volume")
```


LATTICE.HISTOGRAM
ASPECT -> PROPORÇÃO
NINT -> NÚMERO DE QUEBRAS
TYPE -> percent, COUNT,
```{r}
histogram(trees$Volume, main = "Árvores", xlab = "Volume", aspect = 1, type = "percent", nint = 20)
```


LATTICE.HISTOGRAM CONDICIONAL
```{r}
chickwts
histogram(chickwts$weight)
aggregate(chickwts$weight, by = list(chickwts$feed), FUN = sum)
histogram(~weight | feed, data = chickwts)
```


LATTICE.DENSIDADE CONDICIONAL
```{r}
densityplot(CO2$conc)
densityplot(CO2$conc, plot.points = FALSE)
densityplot(~CO2$conc | CO2$Treatment, plot.points = FALSE)
```


GRÁFICO DE DISPERSÃO CONDICIONAL
CO2, seis plantas em dois locais, refrigeradas ou não durante a noite
```{r}
CO2
xyplot(CO2$conc ~ CO2$uptake)
xyplot(CO2$conc ~ CO2$uptake | CO2$Type)
xyplot(CO2$conc ~ CO2$uptake | CO2$Treatment)
```


agegp: idade; alcgp: alcool; tobgp: tabaco;
```{r}
esoph
dotplot(esoph$alcgp ~ esoph$ncontrols)
dotplot(esoph$alcgp ~ esoph$ncontrols | esoph$tobgp)
```


MATRIZ DE DISPERSÃO
```{r}
splom(~CO2[4:5] | CO2$Type, CO2)
```


LATTICE.GRAFICOS 3D
```{r}
OrchardSprays
cloud(decrease ~ rowpos * colpos, data = OrchardSprays)
cloud(decrease ~ rowpos * colpos, groups = treatment, data = OrchardSprays)
```


LEVEL PLOT 
Circunferencia, Largura e Altura das Árvores
```{r}
trees
levelplot(Girth ~ Height * Volume, data = trees)
```